臺灣雲林地方法院刑事判決　　　　　　　 94年度易字第254號
公　訴　人　臺灣雲林地方法院檢察署檢察官
被　　　告　丙○○　男　31歲.
被　　　告　丁○○　男　44歲.
上列被告等因竊盜案件，經檢察官提起公訴（94年度偵字第312
、728 、1509、1595、1707、1785號），被告等自白犯罪，經本
院裁定依簡式審判程序審理，判決如下：
    主  文
丙○○、丁○○連續結夥三人以上攜帶兇器竊盜，均累犯，丙○○處有期徒刑壹年；丁○○處有期徒刑拾月。
    事  實  及  理  由
壹、程序事項：
    被告丙○○、丁○○所犯為死刑、無期徒刑、最輕本刑為3
    年以上有期徒刑之罪或高等法院管轄第一審案件以外之案件
    ，而於本院準備程序進行中，被告2 人就被訴事實為有罪之
    陳述，經法官告知簡式審判程序之旨，並聽取公訴人、被告
    之意見後，經本院合議庭裁定由受命法官獨任進行簡式審判
    程序，合先敘明。
貳、實體事項：
  一、構成犯罪事實：
    丙○○前於民國（下同）88年間因竊盜案件，經法院判處有
    期徒刑6 月確定，並於89年11月30日執行完畢。丁○○前於
    84年間因違反麻醉藥品管理條例案件，經法院分別判處有期
    徒刑5 年6 月、7 月確定，並定應執行有期徒刑6 年，於91
    年5 月1 日因縮刑期滿執行完畢。丙○○、丁○○、甲○○
    結夥三人，共同基於意圖為自己不法所有之概括犯意聯絡，
    連續為以下竊盜犯行：
    (一)於93年6 月25日下午4 時30分許，由丙○○駕駛甲○○所
      有之車號SM-6409 號自小貨車，搭載丁○○，至甲○○位
      於雲林縣斗六市○○里○○路38號之住處與甲○○會合後
      ，三人遂至甲○○上開住處對面之空地上，共同徒手竊取
      乙○○所有之白鐵廚具一批（含白鐵之自助餐台3 台、工
      作台2 台、灶台1 台、門檻2 個）。並將之裝載於自小貨
      車上，由丙○○搭載丁○○，載運至雲林縣斗六市○○里
      ○○路7 號之「聯承資源環保公司」，以每公斤20元之價
      格，賣予不知情之林蕭淑姿（業經不起訴處分），共計變
      賣得款6,400 元。
    (二)三人復於93年9 月6 日下午3 時50分許，由甲○○駕駛上
      開自小貨車，搭載丙○○、丁○○，至雲林縣斗六市○○
      路89號德泰公司，由甲○○持客觀上具危險性得為兇器使
      用之乙炔1 支，切割該公司所有之鐵架，再由丙○○、丁○○將鐵架搬運至自小貨車上，共計得手鐵架總重180 公
      斤。旋為巡邏員警發現，丙○○、丁○○趁隙逃逸，甲○○則因持乙炔站立於鐵架上，逃跑不及，為警當場查獲，
      並扣得鐵架180 公斤，始悉上情。（甲○○此部分犯行，
      業經本院於94年1 月19日以94年度易字第15號判處有期徒
      刑10月確定。且其涉犯構成犯罪事實(一)部分，亦因為此確
      定判決之既判力效力所及，而經檢察官撤回起訴。）。
二、認定犯罪事實所憑證據及理由：
    (一)被告丙○○、丁○○坦白承認上開犯罪事實。
    (二)共同被告甲○○於警詢、偵訊及本院之供述筆錄：證明三
      人共同竊盜之事實。
    (三)被害人乙○○之警詢及偵訊筆錄：證明白鐵廚具一批被竊
      之事實。
    (四)證人莊立吉之警詢筆錄：證明180 公斤鐵架被竊之事實。
      。
    (五)林蕭淑姿之警詢、偵訊筆錄：證明被告丙○○、丁○○持
      竊得之白鐵廚具變賣之事實。
    (六)贓物認領保管單2 紙、切結書1 紙及照片7 張：證明白鐵
      廚具及鐵架被竊及贓物業經領回之事實。
    (七)綜上所述，足認被告自白與事實相符，應可採信。本件事
      證明確，被告丙○○、丁○○犯行應堪認定。
三、論罪科刑之理由：
    (一)查乙炔1 支，既能切割破壞鐵製品，自足以對人之生命、
      身體產生危害，客觀上足供為兇器使用無誤，自屬兇器之
      一種。核被告丙○○、丁○○所為，就竊取被害人乙○○
      部分，均係犯刑法第321 條第1 項第4 款結夥三人以上竊
      盜罪。就竊取被害人德泰公司部分，係犯刑法第321 條第
      1 項第3 款、第4 款結夥三人以上攜帶兇器竊盜罪。至於
      起訴意旨認被告丙○○、丁○○所為，僅構成同法第321
      條第1 項第4 款之於結夥三人以上竊盜罪，容有誤會，然
      此業經到庭檢察官更正起訴法條為刑法第321 條第1 項第
      3 款、第4 款之加重竊盜罪，附此敘明。
    (二)被告丙○○、丁○○及甲○○就上開竊盜犯行，有犯意聯
      絡及行為分擔，為共同正犯。
    (三)被告丙○○、丁○○先後二次加重竊盜之犯行，其等犯罪
      時間緊接、竊盜時使用之交通工具亦同、犯罪地點均於雲
      林縣斗六市、均係竊取鐵製品，犯罪構成要件相同，顯係
      基於概括犯意反覆為之，均為連續犯，各應依刑法第56條
      規定以一罪論，並加重其刑。起訴意旨認上開二次竊盜犯
      行，犯意各別，應分論併罰，容有未洽，併此敘明。
    (四)被告丙○○前於88年間因竊盜案件，經法院判處有期徒刑
      6 月確定，並於89年11月30日執行完畢。丁○○前於84年
      間因違反麻醉藥品管理條例案件，經法院分別判處有期徒
      刑5 年6 月、7 月確定，並定應執行有期徒刑6 年，於91
      年5 月1 日因縮刑期滿執行完畢。此有臺灣高等法院被告
      前案紀錄表2 份在卷可參，丙○○、丁○○前受有期徒刑
      執行完畢，均於5 年以內再犯本件最重本刑為有期徒刑以
      上之罪，均為累犯，各應依刑法第47條規定，加重其刑，
      並均遞加重之。
    (五)本院審酌被告丙○○年輕力盛，不思以正當途徑賺取金錢
      ，前已有竊盜前科，仍再犯本案，於偵查中復否認犯行，
      浪費訴訟資源，及丁○○亦不思以正當途徑賺取金錢，連
      續竊取他人之財物，造成他人損害。然本件贓物均已由被
      害人領回，被害人所受損害不大；且被告丙○○犯後於本
      院審理時已能坦承犯行、被告丁○○於警詢、偵審中均坦
      承不諱，2 人已具有悔意，於本院審理時態度良好及檢察
      官於起訴書內就被告丁○○具體求處緩刑，尚不符合緩刑
      之要件，就被告丙○○具體求處有期徒刑二年，尚嫌過重
      等一切情狀，分別量處如主文所示之刑。
    (六)至於供被告等所用之犯罪工具乙炔，既未扣案，且有經濟
      價值，為免將來執行之困擾，爰不予宣告沒收。
四、適用之法律：
    應依刑事訴訟法第299 條第1 項前段，刑法第28條、第56條
    、第321 條第1 項第3 款、第4 款、第47條，判決如主文。
中　　華　　民　　國　　94　　年　　7 　　月　　13　  日
                刑事第六庭  法  官　蔡  世  芳
以上正本證明與原本無異。
如不服本判決，應於判決收受後10日內，向本院提出上訴狀（須
附繕本）。
                            書記官  林  秀  娟
中　　華　　民　　國　　94　　年　　7 　　月　　13　  日
中華民國刑法第321條第1項第3款、第4款
 犯竊盜罪而有左列情形之一者，處六月以上、五年以下有期徒刑
：
一  於夜間侵入住宅或有人居住之建築物、船艦或隱匿其內而犯
之者。
二  毀越門扇、牆垣或其他安全設備而犯之者。
三  攜帶兇器而犯之者。
四  結夥三人以上而犯之者。
五  乘火災、水災或其他災害之際而犯之者。
六  在車站或埠頭而犯之者。
前項之未遂犯罰之。
